臺灣臺南地方法院民事裁定
                               110年度司監宣字第20號
聲  請  人  甲○○  



相  對  人  乙○○  


關  係  人  丙○○  

上列當事人請求指定會同開具財產清冊之人事件，本院裁定如下
：
    主  文
指定丙○○（男，民國00年0月00日生，身分證統一編號：Z000000
000號)為受監護宣告之人乙○○（男、民國00年0月00日生、身分
證統一編號：Z000000000號）之會同開具財產清冊之人。
聲請程序費用由受監護宣告人負擔。
    理  由
一、本件聲請意旨略以：受監護宣告人乙○○於民法修正前經鈞院
    88年度禁字第19號裁定宣告為禁治產人，聲請人甲○○經鈞院
    91年度監字第6號裁定擔任監護宣告人乙○○之監護人，惟受
    監護宣告人受禁治產宣告時，並未指定會同開具財產清冊之
    人，爰依法聲請鈞院准予指定受監護宣告人之胞弟丙○○為會
    同開具財產清冊之人等語。
二、按民法總則中華民國97年5月2日修正之條文施行前，已為禁
    治產宣告者，視為已為監護宣告，並於修正施行後，適用修
    正後之規定，此觀民法總則施行法第4條第2項之規定自明。
    又中華民國97年5月2日修正之民法親屬編第四章條文施行前
    所設置之監護人，於修正施行後，適用修正後之規定，民法
    親屬編施行法第14條之2亦定有明文。從而，前受禁治產宣
    告者，視為新修正之監護宣告。復按受監護宣告之人應置監
    護人；法院為監護之宣告時，應依職權就配偶、四親等內之
    親屬、最近一年有同居事實之其他親屬、主管機關、社會福
    利機構或其他適當之人選定一人或數人為監護人，並同時指
    定會同開具財產清冊之人，修正後之民法第1110條、第1111
    條第1項定有明文。
三、經查，聲請人主張其為受監護宣告人乙○○之胞姊，受監護宣
    告人前經本院以88年度禁字第19號裁定宣告為禁治產人，並
    於本院91年度監字第6號裁定改定由聲請人為其監護人等事
    實，有聲請人所提戶籍謄本及91年度監字第6號裁定及其確
    定證明書等影本在卷可稽，且經本院依職權調取本院91年度
    監字第6號卷宗核閱無誤，則參諸上開民法總則施行法第4條
    第2項規定，應視為乙○○已受監護宣告，是聲請人依上開民
    法第1111條第1項規定，聲請為受監護宣告人指定會同開具
    財產清冊之人，自屬合法。本院審酌受監護宣告人之親屬均
    同意由受監護宣告人之胞弟丙○○擔任本件會同開具財產清冊
    之人，此有聲請人所提出之親屬同意書、戶籍謄本、關係人
    丙○○出具之同意書、印鑑證明書在卷可稽，故由關係人丙○○
    擔任會同開具財產清冊之人，應無不適之處，爰指定關係人
    丙○○為會同開具財產清冊之人。
四、依家事事件法第164條第2項，裁定如主文。
中　　華　　民　　國　　110 　年　　6 　　月　　15　 日 
             家事法庭　   司法事務官   陳敬程
以上正本係照原本作成。
如對本裁定抗告須於裁定送達後10日內向本院提出抗告狀，並應
繳納抗告費新臺幣1,000元整。
中　　華　　民　　國　　110 　年　　6 　　月　　15　 日 
                          書  記  官   陳惠芳